# 请教：公司购置不良资产以换取优惠利率该如何处理

提问人：wuhui_hao 时间：2015-11-13 18:08:29
A公司因与银行协定，购置其不良贷款 500 万，约定该行提供给A公司优惠利率（测算优惠利息约 500 万），同时约定该不良资产委托给银行处置，处置收入扣除相关费用后归A公司所有。请教：A公司支付的 500 万元，是否可以按经济实质计入当期损益（财务费用）？此外，购买不良资产业务该如何反映呢？

回答人：chenyiwei
根据《企业会计准则第 22 号——金融工具确认和计量》第三十条规定，金融资产的初始计量应依据其公允价值。因此购入的不良资产应按其公允价值（购入日预计的可收回金额现值）进行初始计量。该公允价值与购买价格（ 500 万）之间的差额是为了获取优惠利率而支付的对价。如果该优惠利率是针对某一笔特定的贷款的，则该差额应计入该贷款的初始计量金额中（作为“利息调整”的借方数），参与实际利率的计算，即实际利率将高于名义利率，在贷款期间按实际利率法摊销，确认为各期的利息支出。